臺灣高等法院高雄分院刑事判決　　 96年度上更(一)字第161號
上　訴　人　臺灣屏東地方法院檢察署檢察官
被　　　告　甲○○
　　　　　　　　　　現另案在臺灣屏東監獄執行中
選任辯護人　石繼志律師
　　　　　　邱超偉律師
上列上訴人因被告違反毒品危害防制條例案件，不服臺灣屏東地
方法院94年度訴字第965號中華民國95年5月22日第一審判決（起
訴案號：臺灣屏東地方法院檢察署94年度偵字第2247號），提起
上訴，判決後，經最高法院發回更審，本院判決如下：
    主  文
上訴駁回。
    理  由
一、公訴意旨略以：被告甲○○基於販賣第一級毒品之概括犯意
    ，於不詳時間，在屏東市崇蘭里內某公園，自年籍不詳綽號
    「阿九」之成年男子處，以每次新臺幣（下同）10,000 元
    至20,000元之代價，販入數量不詳之第一級毒品海洛因數次
    。嗣分別於附表一所示時地，販賣第一級毒品海洛因與附表
    一所示之人。嗣經警在屏東市○○路142 號5 樓其租住處查
    獲，並扣得海洛因9 包共計毛重4.3 公克、甲基安非他命1
    包毛重0.4 公克、吸食玻璃球、自製水煙壺各1 個、海洛因
    殘渣夾鍊袋21個、甲基安非他命殘渣夾鍊袋1 個、藥鏟3 支
    、使用過之注射針筒6 支、橡膠管1 條、電子秤1 個、空夾
    鍊袋12包、行動電話2 支（門號：0000000000、0000000000
    ）、記有電話號碼紙條3 張，因認被告甲○○涉犯毒品危害
    防制條例第4 條第1 項之販賣第一級毒品罪嫌云云（另被訴
    販賣第二級毒品罪嫌部分，業經本院前審判決無罪確定）。
二、關於證據能力之意見：
  (一)按被告以外之人於檢察事務官、司法警察官或司法警察調查
    中所為之陳述，與審判中不符時，其先前之陳述具有較可信
    之特別情況，且為證明犯罪事實存否所必要者，得為證據，
    刑事訴訟法第159 條之2 定有明文。是依本條規定，被告以
    外之人於檢察事務官、司法警察（官）調查時所為之陳述，
    屬傳聞證據，依同法第159 條第1 項規定，本無證據能力，
    必具備「可信性」及「必要性」二要件，始例外得適用上開
    第159 條之2 規定，認有證據能力，而得採為證據。此之「
    必要性」要件，必須該陳述之重要待證事實部分，與審判中
    之陳述有所不符，包括審判中改稱忘記、不知道等雖非完全
    相異，但實質內容已有不符者在內，且該審判外之陳述，必
    為證明犯罪之待證事實存在或不存在所不可或缺，二者兼備
    ，始足當之。故此所謂「為證明犯罪事實存否所必要者」，
    既必須達不可或缺之程度，自係指就具體個案案情及相關卷
    證判斷，為發現實質真實目的，認為除該項審判外之陳述外
    ，已無從再就同一供述者取得與其上開審判外陳述相同供述
    內容，倘以其他證據代替，亦無從達到同一目的之情形而言
    （最高法院95年度台上字第4414號判決意旨參照）。另「可
    信性」要件，乃指陳述係在特別可信為真實之情況下所為者
    而言，例如被告以外之人出於自然之發言，或違反自己利益
    之陳述等特別情形均屬之（最高法院95年度台上字第5740號
    判決意旨參照）。本案辯護人主張：黃賢民、黃文埕、吳文
    琪、周玉芳、陳志勇及彭財群等被告以外之人於警詢時之陳
    述，係審判外之陳述，無證據能力等語，其中關於陳志勇部
    分，因其所陳述之內容係關於被告是否販賣第二級毒品甲基
    安非他命之事實，而與本案被告是否販賣第一級毒品海洛因
    之事實無關，其欠缺證據與待證事實之關聯性，而無證據能
    力外；其他之被告以外之人關於被告是否販賣第一級毒品海
    洛因之事實部分之陳述，其中黃賢民、黃文埕、吳文琪及周
    玉芳等人於原審時陳述，以及彭財群於本院前審時之陳述，
    均與其警詢時之陳述不符，而該不符之部分，為證明被告之
    犯罪事實存否所必要，且其等於警詢時之陳述，經本院前審
    勘驗詢問時之錄音結果，認均係出於該等之人之自由意志，
    有該等人警詢錄音勘驗筆錄附卷可稽（黃賢民部分，見本院
    前審上訴卷第85-87 頁；黃文埕部分，見本院前審上訴卷第
    92-95 頁；吳文琪部分，見本院前審上訴卷第95-97 頁；周
    玉芳部分，見本院前審上訴卷第98-100頁），且無其他證據
    足證其等警詢時之陳述係出於非任意性，故認其等人於警詢
    時之陳述，應係出於自然之發言，其等於警詢時之陳述應「
    具有較可信之特別情況」，依上開說明，其等人於警詢時之
    陳述，均有證據能力。
  (二)另辯護人主張本案搜索不合於緊急搜索之要件，被告雖在搜
    索扣押筆錄上簽名同意搜索，但事實上被告並未同意搜索，
    故本案之搜索不合法，其所扣押證物係違法取得並無證據能
    力等語。經查：
  1.本案警方查獲前，證人黃文埕原與被告共處租屋處，並與被
    告同住，因受被告指示下樓至車內拿取甲基安非他命而先遭
    警員查獲，黃文程並有逃跑之舉，之後由警員帶同進入上址
    ，進而查獲被告等人各情，業據證人黃文埕、被告於警詢陳
    述在卷，故本案對上開處所有同意搜索權之人係黃文埕及被
    告2 人，而該2 人均在本案之搜索扣押筆錄上同意搜索欄部
    分簽名表示同意搜索，亦有該搜索扣押筆錄在卷可憑（見警
    卷第90、101 頁）。
  2.再本案證物係警員經由被告同意而於租屋處搜索查扣，有屏
    東縣警察局屏東分局刑事案件移送書、搜索扣押筆錄、扣押
    物品目錄表等附卷可稽，而被告於為警查獲後移送檢察官訊
    問時，亦當庭坦承扣案證物為其所有之事實，並對於上開警
    詢、扣押等文件，供述「其均無意見，都是其自己簽的名」
    等語（見核退卷第9 頁），而並未爭執其簽署「同意搜索」
    文件時有何不具任意性之情，另黃文埕亦未曾陳述係未經其
    同意而搜索，故上開搜索雖非執票搜索，但應屬出於被告自
    願同意之搜索，依據刑事訴訟法第121 條之1 規定，本件搜
    索查扣證物等，均有證據能力。
  3.至於證人乙○○雖偵查中及本院審理時稱：伊及被告均未同
    意警方搜索云云，然其亦曾於搜索扣押筆錄內簽名表示同意
    搜索，有該搜索扣押筆錄在卷可憑（見警卷第96頁），其又
    未曾陳述該簽名同意係出於非任意性，僅於本院審理時稱：
    是警方事後要伊簽名，伊不知其上之文義云云，惟乙○○係
    高中畢業程度，有其警詢筆錄記載之教育程度可憑，依此程
    度，當無不明上開文義之理，故則其上開陳述實難採信，併
    此敘明。
  (三)另按被告以外之人於審判外之陳述，雖不符刑事訴訟法第15
    9 條之1 至第159 條之4 之規定，而經當事人於審判程序同
    意作為證據，法院審酌該言詞陳述或書面陳述作成時之情況
    ，認為適當者，亦得為證據。當事人、代理人或辯護人於法
    院調查時知有第159 條第1 項不得為證據之情形，而未於言
    詞辯論終結前聲明異議者，視為有前項之同意，同法第159
    條之5 第1 、2 項定有明文。立法意旨在於傳聞證據未經當
    事人之反對詰問予以核實，原則上先予排除，惟若當事人已
    放棄反對詰問權，於審判程序中表明同意該等傳聞證據可作
    為證據，基於尊重當事人對傳聞證據之處分權，及證據資料
    愈豐富，愈有助於真實發見之理念，且強化言詞辯論主義，
    使訴訟程序得以順暢進行，上開傳聞證據亦均具有證據能力
    。查本案據以認定犯罪事實存否之被告以外之人之其他言詞
    或書面陳述，被告、辯護人及檢察官於本院審理時，均同意
    作為證據，且於本院言詞辯論終結前，均未聲明異議，而本
    院審酌該言詞陳述及書面陳述作成之情況，未見有何不適當
    之情形，故依前開規定，均得為證據。
三、按犯罪事實應依證據認定之，無證據不得認定其犯罪事實。
    又不能證明被告犯罪者，應諭知無罪之判決，刑事訴訟法第
    154 條第2 項、第301 條第1 項分別定有明文。又認定犯罪
    事實所憑之證據，雖不以直接證據為限，間接證據亦包括在
    內；然而無論係直接或間接證據，其為訴訟上之證明，須於
    通常一般之人均不致有所懷疑，而得確信其為真實之程度者
    ，始得據為有罪之認定，倘其證明尚未達到此一程度，而有
    合理性之懷疑存在時，即難為有罪之認定（最高法院76年度
    台上字第4986號判例意旨參照）。又所謂證據，係指足以認
    定被告確有犯罪行為之積極證據而言，該項證據自須適合於
    被告犯罪事實之認定，始得採為斷罪資料。苟積極證據不足
    為不利於被告事實之認定時，即應為有利於被告之認定，更
    不必有何有利之證據（最高法院29年度上字第3105號、30年
    度上字第816 號判例意旨參照）。再按施用毒品者所稱向某
    人買受毒品之指證，因依毒品危害防制條例第17條規定，其
    供出毒品來源因而破獲者，得藉以要求寬典減輕其刑，為避
    免其有為圖邀輕典而為不實供述之可能，以擔保其所為不利
    於被告之供述，應不得以之作為該人受有罪判決之唯一證據
    ，仍須調查其他必要之證據，以察其是否與事實相符；亦即
    須有補強證據以擔保其指證之真實性，始得採為論罪之依據
    （最高法院96年度台上字第2332號判決意旨參照）。
四、本案檢察官認被告甲○○有前揭販賣第一級毒品犯行，無非
    以證人黃文埕、吳文琪、周玉芳、彭財群、黃賢民於警詢中
    之陳述、證人黃賢民於偵訊中經具結所為之證詞，及被告使
    用之0000000000號行動電話之通聯紀錄、前開扣案物等為其
    論據。訊據被告甲○○除自承有施用毒品之行為外，對公訴
    意旨所為上開犯行，則均堅詞否認，辯稱：在屏東市○○路
    142 號5 樓租屋處查扣的物品，均係伊所有，在乙○○身上
    查扣物品亦是伊所有。伊所施用的海洛因是向綽號「阿九」
    的男子在崇蘭里內小公園購得，每次均購買1 、2 萬元，平
    均1 、2 天就向「阿九」購買1 次，迄今購買已有3 個月之
    久。伊並未使用行動電話販賣毒品，扣案物中之電子秤係伊
    擔心購毒時被減輕重量，而於購毒時用以秤重，夾鏈袋則係
    伊醫院拿藥回來後要分裝使用，以方便服藥，扣案之海洛因
    則係伊分裝好要自己施用的，伊每4 小時即要施用1 包海洛
    因，伊並未販賣海洛因給他人等語。經查：
  (一)本案係於94年1 月19日下午3 時許，警方在屏東市○○路14
    2 號樓梯口盤查黃文埕時，黃文埕無故逃跑，因而為警方在
    其身上查獲甲基安非他命1 包（毛重6.6 公克），黃文埕再
    供出該包甲基安非他命係被告要其到被告停放在上開處所前
    之自小客車內拿取，再經黃文埕同意而帶同警方至上址查獲
    被告，其時並有乙○○在場，警方則在上址扣得如上開所載
    之物品，此業經黃文埕於警詢時所陳明，並為被告所自承，
    另依據乙○○於警詢時供述：警方在床上查獲海洛因1 包，
    在電視上查獲電子秤1 台、被告自行拿出海洛因8 小包，在
    房內查獲注射針筒6 支、橡皮管1 條、含海洛因殘渣袋21只
    、安非他命1 小包、吸食玻璃球1 個、安非他命吸食器1 個
    、空夾鏈袋1 大包及行動電話2 支等語（見警卷第59頁），
    此並有上開物品扣案及搜索扣押筆錄、扣押物品目錄表、現
    場查獲照片等在卷足憑（見警卷第90-95 頁、第141-144 頁
    ）。而該等查扣之物品中，如附表二編號一之白粉8 包，經
    送請法務部調查局檢驗結果，均含第一級第6 項毒品海洛因
    成分，淨重1.48公克，空包裝重2.35公克，有法務部調查局
    94 年4月6 日調科壹字第240003572 號鑑定通知書1 紙在卷
    可稽（見核退卷第32頁，另1 包則未在本案中送鑑）；如附
    表二編號二、三之吸管分裝鏟、夾鍊袋等物，均檢出海洛因
    陽性反應，此有高雄醫學大學附設中和紀念醫院檢驗報告附
    卷足佐（見原審卷第49-51 、59頁）。惟上開查扣之物品中
    ，毒品海洛因之數量不多，被告辯稱：係其施用之毒品等語
    ，尚非與常情不符，另查扣其他物品之用途，被告亦以上開
    情詞置辯，其所辯，亦非全無可能，故尚不能以該等查扣之
    物品，以及被告自白係於上開時、地向綽號「阿九」之男子
    所購得等語，即據此認定被告係意圖販賣而向「阿九」購入
    上開毒品海洛因，亦不能遽認被告確有販賣毒品海洛因之犯
    行。
  (二)關於附表一編號一部分：
  1.黃文埕於94年1 月19日警詢時稱：伊向被告購買過1 次海洛
    因，係於94年1 月14日或15日下午1 時許，在屏東市○○路
    國民餐廳前，1 小包500 元，係恰巧路過遇到被告，而伊主
    動向他詢問而購買云云（見警卷第65-70 頁）；嗣再於同年
    2 月28日警詢時稱：伊以0000000000號行動電話與被告使用
    之0000000000號行動電話於94年1 月1 日起至同年月12日止
    ，有19通電話聯繫紀錄，均係要購買毒品。伊共向被告購買
    大約5 次，量價都一樣，500 元購得1 小包約0.1 公克。5
    次均在國民餐廳前交易，其中2 次吳文琪同行前往云云（見
    警卷第4-6 頁）。然其於原審時則結證稱：不曾向被告購買
    毒品，是警察要伊說毒品係向被告購買的等語（見原審95年
    2 月27日審判筆錄，原審卷第84-86 頁）。則依黃文埕上開
    陳述可知，黃文埕2 次警詢時所陳述向被告購買毒品海洛因
    之次數及聯絡方式並不相符，於原審審理時更翻異前開所為
    對被告不利之陳述，則黃文埕上開前後並不一致之陳述，是
    否可以採信，實不能無疑，若無其他佐證證明，則尚不能遽
    予採為被告不利之認定。
  2.再黃文埕之妻子吳文琪於94年1 月19日警詢時稱：伊知道黃
    文埕向被告購買海洛因3 、4 次，但伊不知道是於何時、地
    向被告購買。黃文埕是以0000000000號行動電話與被告聯絡
    購買海洛因云云（見警卷第71-75 頁）；再於同年2 月28日
    警詢時稱：黃文埕係以0000000000號行動電話與被告聯絡，
    伊和黃文埕一起向被告購買2 次海洛因，大約於93年12月至
    94年1 月間，2 次均在國民餐廳前云云（見警卷第7-8 頁）
    ；然其於原審時則結證稱：伊施用的毒品是伊先生黃文埕去
    拿的，但伊不知黃文埕去跟誰拿，於警詢時指稱黃文埕係向
    被告購買毒品，係警方要伊這樣講的，伊沒有向被告購買海
    洛因，亦不曾與黃文埕一起去向被告購買等語（見原審95年
    2 月27日審判筆錄，原審卷第86-88 頁）。則依吳文琪上開
    陳述可知，其2 次警詢時所陳述向被告購買毒品海洛因之次
    數亦不相符，又其陳述黃文埕與被告聯絡使用之行動電話門
    號亦不相同，另其於原審審理時更翻異前開於警詢時所為對
    被告不利之陳述，則吳文琪上開前後並不一致之陳述，亦不
    能遽信，而不能遽予採為被告不利之認定。
  3.又黃文埕第1 次警詢筆錄固記載其陳述向被告買過1 次海洛
    因等語（見警卷第68頁），然經本院前審勘驗此次警詢錄音
    帶結果，黃文埕係陳述向被告買安非他命，並無說「海洛因
    」（見本院前審上訴卷第119 頁），足證黃文埕第1 次警詢
    筆錄關於此部分顯有誤載之情，但黃文埕於第2 次警詢中，
    卻又改稱向被告買5 次海洛因（見警卷第5 頁），則黃文埕
    究竟係向被告購買何種毒品、次數若干，此部分之前後陳述
    差異過大，亦顯有瑕疵。
  4.再黃文埕第2 次警詢筆錄時，曾稱：5 次購買毒品中有2 次
    與其妻吳文琪同行云云（見警卷第5 頁），但吳文琪於第1
    次警詢中陳稱：「黃文埕大概向被告買海洛因3 、4 次」云
    云，又對於警方詢問「是否知道黃文埕何時、地向被告買海
    洛因」，竟答稱：「我不知道」云云；另對於警方詢問「如
    何知道被告在販賣毒品」，卻答稱：「聽被告講電話，聽得
    出來是有人要向他購買毒品」云云，此亦據本院前審時勘驗
    吳文琪警詢錄音帶在卷（見本院前審上訴卷第95-96 頁），
    足認黃文埕上開第2 次警詢筆錄所陳關於被告販賣海洛因部
    分，顯與其妻吳文琪於警詢所陳上情不合，自亦難逕採為對
    被告不利之認定。
  5.又檢察官提出用以證明黃文埕使用0000000000號行動電話與
    被告使用0000000000號行動電話，聯絡購毒事宜之通聯資料
    ，固顯示2 人於94年1 月1 日至同年1 月12日間有19次通話
    紀錄，此有該雙向通聯紀錄在卷可稽（見警卷第17頁），然
    該通聯紀錄並無通話內容，且該通聯紀錄除與黃文埕上開第
    1 次警詢陳述向被告購毒之方式不符外，亦與吳文琪上開警
    詢時陳述黃文埕與被告聯絡之行動電話號碼不符，故亦不能
    以該通聯紀錄證明黃文埕、吳文琪上開於警詢時所為對被告
    不利之陳述與事實相符，故該通聯紀錄亦不能遽為被告不利
    之認定。
  (三)關於附表一編號二部分：
  1.周玉芳於94年1 月19日警詢時稱：伊今天下午4 時40分許，
    在屏東縣萬丹鄉○○路275 號前，以0000000000號行動電話
    打給被告使用之0000000000號行動電話向他買海洛因而遭警
    循線查獲，伊今天要買1 千元，未完成交易。伊連同今天向
    被告買過4 次海洛因，每次都買1 千元，於94年1 月18日在
    萬丹鄉媽祖廟前買2 次，同年月17日在屏東市○○路台糖公
    司大門前買1 次，購買時間都在中午時段云云（見警卷第76
    -80 頁）；再於94年2 月28日警詢時稱：伊於94年1 月11日
    起至同年月16日止，以0000000000號行動電話撥打被告使用
    之0000000000號行動電話15次，均是向被告購買海洛因，共
    向被告買4 次，每次1 千元1 小包，最後1 次於94年1 月16
    日下午7 時56分許，撥打被告上開電話要買，就被查獲云云
    （見警卷第10-12 頁）；然其於原審時則結證稱：伊會打被
    告的手機與他聯絡，但伊沒向被告買過毒品，但會請被告載
    伊去買。警詢時指稱向被告購買毒品，是警員叫伊這麼講的
    ，但事實上伊沒向被告購買毒品等語（見原審95年2 月27日
    審判筆錄，原審卷第88-90 頁）。則依周玉芳上開陳述可知
    ，周玉芳於2 次警詢時所陳述向被告購買毒品海洛因之時間
    並不相符，所供述最後一次向被告購毒之時間亦相異，而於
    原審審理時更翻異前開所為對被告不利之陳述，則周玉芳上
    開前後並不一致之陳述，尚不能遽予採信，若無其他佐證，
    則尚不能遽為被告不利之認定。
  2.又檢察官提出用以證明周玉芳使用0000000000號行動電話與
    被告使用0000000000號行動電話，聯絡購毒事宜之通聯資料
    ，固顯示2 人於94年1 月11日至同年1 月16日間有15次通話
    紀錄，此有該雙向通聯紀錄在卷可稽（見警卷第18頁），然
    該通聯紀錄並無通話內容，且該通聯紀錄除與周玉芳上開第
    1 次警詢陳述向被告購毒之時間不符，故實不能以該通聯紀
    錄即證明周玉芳上開於警詢時所為對被告不利之陳述與事實
    相符，故該通聯紀錄亦不能遽為被告不利之認定。
  (四)關於附表一編號三部分：
  1.黃賢民於94年1 月19日警詢時稱：伊於94年1 月19日下午5
    時30分許，在屏東市○○路天公廟前，打電話給被告要向他
    購買毒品，伊向被告購買過2 次，第1 次是於94年1 月14日
    下午6 時至7 時許，第2 次於同年月15日下午2 時許，2 次
    均購買1 千元1 小包，伊有時以公用電話，有時以00000000
    00號行動電話打給被告使用之0000000000號行動電話聯絡買
    毒品云云（見警卷第81-83 頁）；再於94年2 月28日警詢時
    稱：伊共向被告購買2 次海洛因，時間無法確定，每隔3 、
    4 天購買1 次，2 次都在屏東市○○路天公旁電話筒，94年
    1 月19日當天在天公廟旁電話筒打電話給被告0000000000號
    行動電話，而被警查獲。94年1 月15日伊以0000000000號行
    動電話打給被告使用之0000000000號行動電話共計8 通，都
    是聯絡購毒事宜云云（見警卷第13-16 頁）；嗣再於偵查中
    結證稱：伊向被告拿過2 、3 次，1 次5 百、一千這樣，都
    約在天公廟那邊云云（見94年7 月13日偵訊筆錄，94偵2247
    號卷第18-19 頁）；然其於原審時則結證稱：伊是拿錢叫被
    告幫伊買，伊打電話叫被告到天公廟等伊，被告就把毒品交
    給伊，伊則拿1 千元給被告，伊請被告買2 次，第2 次沒買
    成就被查獲。警詢時是警員要伊趕快講一講就可以回去云云
    （見原審95年2 月27日審判筆錄，原審卷第81-84 頁）。則
    依黃賢民上開陳述可知，黃賢民於2 次警詢時所陳述向被告
    購買毒品海洛因之時間及購買之間隔並不相符，偵查中所供
    述購買之價格亦與警詢時不符，而於原審審理時更翻異前開
    所為對被告不利之陳述，則黃賢民上開前後並不一致之陳述
    ，尚不能遽信，若無其他佐證，亦不能遽為被告不利之認定
    。
  2.又檢察官提出用以證明黃賢民使用0000000000號行動電話與
    被告使用0000000000號行動電話，聯絡購毒事宜之通聯資料
    ，固顯示2 人於94年1 月15日有8 次通話紀錄，此有該雙向
    通聯紀錄在卷可稽（見警卷第19頁），然該通聯紀錄並無通
    話內容，且該通聯紀錄亦僅顯示黃賢民與被告間曾於94年1
    月15日有以上開電話聯絡，故實不能以該通聯紀錄即證明黃
    賢民上開於警詢、偵訊時所為對被告不利之陳述與事實相符
    ，故該通聯紀錄亦不能遽為被告不利之認定。
  (五)關於附表一編號四部分：
  1.彭財群於94年1 月20日警詢時稱：伊於94年1 月19日晚上11
    時許，在便利商店前打電話給被告，約定要還被告之前向被
    告購買毒品的款項。伊向被告買過2 次海洛因，1 次於94年
    1 月13日或14日下午7 時許，在屏東市○○路與和平路口7-
    11便利商店，第2 次於同年月17日下午7 時多，也在同一地
    點，以5 百元買1 小包海洛因。伊有時以公用電話撥打被告
    使用之0000000000號行動電話聯絡購買毒品云云（見警卷第
    87-89 頁）；然其於本院前審時則結證稱：伊不曾向被告購
    買過毒品，警詢時是警方要伊說有向被告購買毒品就可以回
    去，伊才指向被告購買毒品等語（見本院前審96年2 月27日
    審判筆錄，本院前審上訴卷第124-128 頁）。則依彭財群上
    開陳述可知，彭財群於警詢時所陳述與本院前審時之證述，
    並不相符，則彭財群上開前後並不一致之陳述，亦尚不能遽
    予採信，若無其他佐證，亦不能為被告不利之認定。
  2.又此部分除彭財群於上開警詢時所為對被告不利之陳述外，
    則卷內並無其他證據足以證明其上開警詢時所為對被告不利
    之陳述與事實相符，故亦不能遽予認定被告確有此部分之販
    賣毒品犯行。
五、綜上所述，本案依檢察官提出之卷證，尚難認其證明程度，
    已達通常一般之人均不致有所懷疑，而得確信其為真實之程
    度，而尚難認為被告確有前揭公訴意旨指訴之販賣第一級毒
    品犯行，揆諸前開說明，應認為被告犯罪尚屬不能證明。
六、原審因而為被告無罪之判決，核無不合。檢察官上訴指摘原
    判決不當，為無理由，應予駁回。
七、另被告被訴販賣第二級毒品罪部分，業經本院前審駁回檢察
    官上訴，而維持原審此部分無罪判決，而檢察官就此部分未
    再上訴而確定；另檢察官上訴又認：證人黃賢民、黃文埕、
    吳文琪、周玉芳及陳志勇等人於原審審理時作偽證，而請本
    院酌情依刑事訴訟法第6 條第3 項規定，就此偽證部分之相
    牽連案件合併審理云云，此於法顯有未合，不應准許；另本
    案扣案之毒品海洛因及甲基安非他命，應係供被告施用第一
    級、第二級毒品所用之物，而被告施用毒品部分，業經臺灣
    屏東地方法院裁定被告送觀察、勒戒，及強制戒治執行完畢
    ，並經臺灣屏東地方法院檢察署檢察官以94年度戒毒偵字第
    137 號案件為不起訴處分確定，有該不起訴處分書及臺灣高
    等法院被告前案紀錄表附卷可稽，均併予敘明。
據上論結，應依刑事訴訟法第368條，判決如主文。
本案經檢察官李門騫到庭執行職務。
中　　華　　民　　國　　96　　年　　9 　　月　　19　　日
                  刑事第七庭    審判長法  官
                                      法  官
                                      法  官
以上正本證明與原本無異。
如不服本判決應於收受本判決後10日內向本院提出上訴書狀，其
未敘述上訴理由者，並得於提起上訴後10日內向本院補提理由書
狀（均須按他造當事人之人數附繕本）「切勿逕送上級法院」。
中　　華　　民　　國　　96　　年　　 9　　月　　19　　日
　　　　　　　　　　　　　　　　　　　書記官  黃玉珠
附表一：
┌──┬─────┬──────┬──────┬───────┐
│編號│販賣對象　│ 時間及次數 │販賣地點　　│毒品種類及數量│
├──┼─────┼──────┼──────┼───────┤
│一　│黃文埕　　│93年12月底至│屏東市○○路│海洛因　　　　│
│　　│　　　　　│94年1月19日 │國民餐廳前　│每次500元約0.1│
│　　│　　　　　│共5次　　　 │　　　　　　│公克　　　　　│
├──┼─────┼──────┼──────┼───────┤
│二　│周玉芳　　│94年1月11日 │屏東市台糖量│海洛因　　　　│
│　　│　　　　　│起至1月16日 │販店前　　　│每次1,000元1小│
│　　│　　　　　│止共4次　　 │屏東縣萬丹鄉│包　　　　　　│
│　　│　　　　　│　　　　　　│媽祖廟前　　│　　　　　　　│
├──┼─────┼──────┼──────┼───────┤
│三　│黃賢民　　│94年1月15日 │屏東市○○路│海洛因　　　　│
│　　│　　　　　│94年1月間　 │天公廟前　　│每次500元至1,0│
│　　│　　　　　│共2次　　　 │　　　　　　│00元1小包　　 │
├──┼─────┼──────┼──────┼───────┤
│四　│彭財群　　│94年1月13日 │屏東市○○路│海洛因　　　　│
│　　│　　　　　│或14日19時許│與和平路口便│每次500元1小包│
│　　│　　　　　│及94年1月17 │利商店前　　│。　　　　　　│
│　　│　　　　　│日19時許共2 │　　　　　　│　　　　　　　│
│　　│　　　　　│次　　　　　│　　　　　　│　　　　　　　│
└──┴─────┴──────┴──────┴───────┘
附表二：
編號一：海洛因8 包（驗後淨重1.48公克、空包裝重2.35公克）
、海洛因1包（毛重0.3公克）。
編號二：殘留海洛因之吸管分裝鏟3 支。
編號三：殘留海洛因之夾鍊袋21個。
編號四：電子秤1個。
編號五：夾鍊袋12包。
編號六：行動電話2 支（門號：0000000000、0000000000，其內
        含之門號SIM卡各1枚）。
